【裁判字號】    95,交抗,608
【裁判日期】    950808
【裁判案由】    違反道路交通管理處罰條例
【裁判全文】
臺灣高等法院交通事件裁定             95年度交抗字第608號
抗  告  人  甲○○
即受處分人
上列抗告人因違反道路交通管理處罰條例案件，不服臺灣板橋地
方法院，中華民國94年12月23日所為裁定（94年度交聲字第2172
號），提起抗告，本院裁定如下：
    主  文
抗告駁回。
    理  由
一、抗告意旨略以：「裁決書業已向台北監理所延期在案，並無
    不當，視同裁決書附記第一項，抗告人在聲明異議狀已提理
    由在案」等語。
二、按交通事件之抗告程序除準用刑事訴訟法有關規定外，並準
    用道路交通案件處理辦法異議及裁定程序章之規定，道路交
    通案件處理辦法第26條定有明文。又按抗告期間，除有特別
    規定外，為5日，自送達裁定後起算，刑事訴訟法第406條前
    段復有明文規定。
三、本件抗告人因違反道路交通管理處罰條例案件，經原審法院
    裁定後，於民國95年1月3日將裁定正本送達於抗告人於94年
    12月9日聲明異議狀所書寫之住居所地：「住臺北縣土城市
    ○○街7號3樓」收受（該地址為抗告人曾設籍地，見卷附法
    務部戶政連結作業系統），並寄存警察機關當地派出所，有
    原審卷附之送達證書可稽。此項抗告期間既無特別規定，依
    照首開說明，自為5日，則自送達裁定，自加計依據刑事訴
    訟法第62條準用之民事訴訟法第138條第2項之「寄存送達，
    自寄存之日起，經十日發生效力」規定之十日，民國95年1
    月13日之翌日即95年1月14日起算，計至95年1月19日，其抗
    告期間即已屆滿。乃抗告人延至95年7月10日，始行提起抗
    告，業已逾越法定抗告期間，其抗告顯非合法，應予駁回。
四、次按違反道路交通管理處罰條例案件之受處分人如不服主管
    機關所為之處罰，須於裁決書送達之翌日起20日內，並扣除
    依法訂定之在途期間，向管轄地方法院聲明異議，道路交通
    管理處罰條例第87條第1項及道路交通案件處理辦法第12條
    分別定有明文。
五、本件抗告人即受處分人甲○○於民國（下同）94年11月4日
    晚間22時50分許，在臺北縣板橋市○○路○○路口駕駛車號
    7391GZ號自用小客貨車，因酒精濃度達0.35MG/L超過標準，
    為警攔停掣單舉發，交通部公路總局臺北區監理所於民國94
    年11月7日以北監自裁字第裁40-C00000000號違反道路交通
    管理事件裁決書依道路交通管理處罰條例第35條第1項第1款
    之規定，裁處罰鍰新臺幣一萬九千五百元，並吊扣駕駛執照
    十二個月，該裁決書之送達程序係同日在臺北區監理所經原
    處分機關人員當場送達於抗告人，且經抗告人本人簽收，業
    經原處分機關於本件聲明異議案件移送書陳明在卷，並有上
    開裁決書、送達證書等在卷可稽，足徵上開裁決書已於94年
    11月7日發生送達之效力。又抗告人如對原處分機關是項裁
    決書不服欲提起異議，其二十日之合法提出異議期間，應自
    94年11月8日（即抗告人實際領取裁決書之翌日）起算，本
    應於94年11月27日屆滿，因該日係星期日，故順延至94年11
    28日異議期間期滿。而抗告人遲至94年12月9日，始向原處
    分機關提出聲明異議狀，有聲明異議狀首頁所蓋之原處分機
    關收件章足憑，顯見本件抗告人聲明異議，已逾法定之異議
    期間。本件抗告人提起異議之程式於法不合，且無從補正，
    法院自無從就原處分機關所為之裁決處分有無理由等實體事
    項加以審酌，揆諸首揭條文規定，自應將其異議駁回。
六、按交通法庭認聲明異議不合法律上之程式，且無從補正者，
    應以裁定駁回之，道路交通案件處理辦法第18條定有明文。
    原審據此駁回抗告人即受處分人異議之聲明，於法並無不合
    ，抗告人即受處分人抗告意旨指摘原裁定不當云云，為無理
    由，其抗告，亦應予駁回。
七、據上論結，應依道路交通案件處理辦法第26條，刑事訴訟法
    第411條前段、第412條，裁定如主文。
中    華    民    國    95    年    8    月    8    日
                  交通法庭審判長法  官  陳榮和
                                法  官  張正亞
                                法  官  施俊堯
以上正本證明與原本無異。
不得再抗告。
                                書記官   陳彥蕖
中    華    民    國    95    年    8    月    8    日


司法院資訊處製作；財團法人民間司法改革基金會備份。
